臺灣新竹地方法院刑事判決
111年度訴字第414號
公  訴  人  臺灣新竹地方檢察署檢察官
被      告  徐志明



上列被告因違反藥事法案件，經檢察官提起公訴（110年度偵字
第12209號），被告就被訴事實為有罪之陳述，本院依簡式審判
程序審理，判決如下： 
    主  文
甲○○犯藥事法第八十三條第一項之轉讓禁藥罪，共玖罪，各處有
期徒刑參月。應執行有期徒刑柒月。
    事  實
一、甲○○明知甲基安非他命為藥事法第22條第1項第1款之禁藥，
    不得非法轉讓，竟基於轉讓禁藥之犯意，於附表所示之時間
    、地點，無償轉讓甲基安非他命予劉庭瑋、柳富仁、林愛茹
    施用。因甲○○另涉犯殺人案件，於民國109年12月3日7時20
    分許，為警在新竹縣○○鄉○○路○段000巷00號旁防火巷內拘提
    到案，而循線查知上情。
二、案經新竹縣政府警察局橫山分局報告臺灣新竹地方檢察署檢
    察官偵查起訴。
    理  由
一、本案被告甲○○所犯係死刑、無期徒刑或最輕本刑為3 年以上
    有期徒刑以外之罪，且非高等法院管轄第一審案件，被告於
    本院準備程序進行中，就被訴事實為有罪之陳述，經本院認
    合於刑事訴訟法第273條之1第1 項之規定，裁定進行簡式審
    判程序，合先敘明。
二、上開犯罪事實，業據被告於本院準備程序及簡式審判程序中
    坦白承認（見本院卷第61-64、65-68頁），核與證人劉庭瑋
    、柳富仁、林愛茹之證述大致相符（見偵查卷第37-38、45-
    46、50、53、56、61之1、65-66、141-142、144、146、150
    、157-158、164、166頁），並有甲○○、柳富仁、林愛茹之
    台灣尖端先進生技醫藥股份有限公司濫用藥物檢驗報告（檢
    體編號「J109123」、「J109125」、「J109124」）各1份、
    劉庭瑋之台灣檢驗科技股份有限公司濫用藥物檢驗報告1份
    （檢體編號「Z000000000000」）、劉庭瑋之採尿室毒品人
    口到場採尿名冊1張等件在卷可佐（見偵查卷第31-35頁），
    足認被告任意性之自白與事實相符，堪以採信。從而，本案
    事證明確，被告犯行可以認定，應依法論科。
三、論罪科刑：
（一）核被告所為，係犯藥事法第83條第1 項之轉讓禁藥罪。
（二）被告就附表各編號所示之轉讓禁藥犯行，犯意各別，行為
      互殊，應予以分論併罰。
（三）爰審酌被告前有竊盜、違反槍砲彈藥刀械管制條例及施用
      毒品等前案紀錄，素行不佳，竟仍視政府反毒政策及宣導
      如無物，轉讓甲基安非他命禁藥予他人施用，助長施用毒
      品暨管制藥品惡習，並足以導致受讓施用者精神障礙與性
      格異常，甚至造成人民生命健康受損之成癮性及危險性，
      其不僅戕害國人身體健康，且有危害社會安全之虞，所生
      危害非輕，惟念及被告犯後坦承犯行，轉讓對象為其友人
      及女友，兼衡其自述高中肄業、離婚、無未成年子女、案
      發前從事古董買賣等一切情狀，量處如主文所示之刑，並
      定其應執行刑，以資儆懲。
四、不予沒收扣案物之說明：
　　扣案之玻璃球吸食器，為被告施用毒品所用之物，與本案轉
    讓無關，業經被告於本院審理中供述在卷（見本院卷第67頁
    ），另卷內亦無證據證明本案其餘扣案物（偵卷第68-72頁
    ）與本案犯行有何關聯，爰均不予宣告沒收，附此敘明。
據上論斷，應依刑事訴訟法第273條之1第1項、第299條第1 項前
段，判決如主文。
本案經檢察官林佳穎提起公訴，經檢察官孫立婷到庭執行職務。
中　　華　　民　　國　　111 　年　　7 　　月　　29　　日
                  刑事第五庭    法  官  魏瑞紅
以上正本證明與原本無異。
如不服本判決應於收受本判決後20日內向本院提出上訴書狀，上
訴書狀應敘述具體理由。上訴書狀未敘述上訴理由者，應於上訴
期間屆滿後20日內補提理由書狀於本院(均須按他造當事人之人
數附繕本 )「切勿逕送上級法院」。 
中　　華　　民　　國　　111 　年　　7 　　月　　29　　日
                                書記官  呂苗澂

附錄論罪科刑法條：
藥事法第83條第1項
明知為偽藥或禁藥，而販賣、供應、調劑、運送、寄藏、牙保、
轉讓或意圖販賣而陳列者，處 7 年以下有期徒刑，得併科新臺
幣 5 千萬元以下罰金。 

附表：
編號 毒品 受讓人 轉讓時間 轉讓地點 轉讓毒品 及轉讓數量 供述證據 （一） 劉庭瑋 109年11月13日凌晨1時30分至凌晨4時之間某時（原起訴書記載有誤，經檢察官當庭更正，見本院卷第62頁） 不知情之姜禮佳位在新竹縣○○鄉○○路○段000號旁100公尺處豬舍內 甲基安非他命 3、4口 1、被告甲○○於警詢之供述（見偵查卷第22之1頁）。 2、劉庭瑋於警詢及偵查中之證述（見偵查卷第45、166頁）。 （二） 劉庭瑋 109年11月13日凌晨1時30分起至9時47分之間某時（原起訴書記載有誤，經檢察官當庭更正，見本院卷第62頁） 在新竹縣○○鄉○○○路○○○○○○○○號000-0000號白色BMW自用小客車內。 甲基安非他命 5、6口 1、被告甲○○於偵查中之自白（見偵查卷第23、136頁）。 2、證人劉庭瑋於警詢及偵查中之證述（見偵查卷第37-38、46、164頁）。 （三） 柳富仁 109年11月20日起至109年12月3日11時19分遭拘提之間某時 柳富仁之新竹縣○○鎮○○里0鄰○○○0000號住處內。 甲基安非他命 數量不詳 1、被告甲○○於偵查中之自白（見偵查卷第18-19、25、127頁）。 2、證人柳富仁、林愛茹於警詢及偵查中之證述（見偵查卷第50、53、56、60之1、65-66、141-142、144、146、150、158頁）。 （四） 林愛茹 109年11月30日19時 同上 甲基安非他命 數量不詳 1、被告甲○○於警詢及偵查中之供述（見偵查卷第18-19、24、127頁）。 2、證人林愛茹、柳富仁於警詢及偵查中之證述（見偵查卷第60之1、65-66、144、150、157-158頁）。 （五） 林愛茹 109年12月1日19時 同上 甲基安非他命 數量不詳 同上 （六） 林愛茹 109年12月2日凌晨0時 同上 甲基安非他命 數量不詳 同上 （七） 林愛茹 109年12月2日凌晨3時 甲○○位在新竹縣○○鄉○○村○○路○段000巷00號3樓住處房間內。 甲基安非他命 數量不詳 1、被告甲○○於警詢之供述（見偵查卷第23-24頁）。 2、證人林愛茹於警詢及偵查中之證述（見偵查卷第66、158頁）。 （八） 林愛茹 109年12月2日14時 同上 甲基安非他命 數量不詳 同上 （九） 林愛茹 109年12月3日凌晨3時 同上 甲基安非他命 數量不詳 1、被告甲○○於偵查中之自白（見偵查卷第127頁）。 2、證人林愛茹於警詢中之證述（見偵查卷第60之1、66頁）。